---
title: "Eplorazioni/tabelle per presentazione"
output: html_document
---

GRAFICO TOP 5 PAESI PIU RAPPRESENTATI CON TOTALE
```{r}
# Carica i pacchetti necessari
library(ggplot2)
library(dplyr)
library(gridExtra)  # Per visualizzare grafico e tabella insieme
library(grid)  # Per usare grid.text()
library(haven)

```


DIAGRAMMA A BARRE (WORKERS'S STRAIN)
```{r}
library(ggplot2)
library(dplyr)

dataset$strain <- factor(dataset$strain, levels = c(1.0, 2.0), labels = c("True", "False"))

# Calcolare le percentuali
data_summary <- dataset %>%
  count(strain) %>%
  mutate(perc = n / sum(n) * 100)

# Creare il grafico con sfondo bianco
grafico <- ggplot(data_summary, aes(x = strain, y = perc, fill = strain)) +
  geom_bar(stat = "identity") +
  scale_fill_manual(values = c("True" = "blue", "False" = "red")) +
  geom_text(aes(label = paste0(round(perc, 1), "%")), vjust = -0.5) +
  labs(title = "Stress nei lavoratori", x = "Strain", y = "Percentuale") +
  theme_minimal(base_size = 14) +       # Stile minimal
  theme(panel.background = element_rect(fill = "white", color = NA), 
        plot.background = element_rect(fill = "white", color = NA),   
        panel.grid.major = element_line(color = "gray90"),            
        panel.grid.minor = element_blank())                           

print(grafico)


percorso_file <- "C:/Users/Davide/Desktop/TESI DI LAUREA/stress_lavoratori.png"

ggsave(filename = percorso_file, plot = grafico, width = 6, height = 4, dpi = 300, bg = "white")


```

WELLBEING_PRE_PRE PROCESSING
```{r}

library(dplyr)
library(flextable)
library(officer)

dataset$wellbeing_cat <- factor(dataset$wellbeing_cat, 
                                levels = c(1.0, 2.0, 3.0), 
                                labels = c("Depression", "At Risk", "Normal"))

# Tabella con conteggio e NA
tabella <- dataset %>%
  summarise(Depression = sum(wellbeing_cat == "Depression", na.rm = TRUE),
            At_Risk = sum(wellbeing_cat == "At Risk", na.rm = TRUE),
            Normal = sum(wellbeing_cat == "Normal", na.rm = TRUE),
            Missing = sum(is.na(wellbeing_cat))) %>%
  tidyr::pivot_longer(cols = everything(), names_to = "Category", values_to = "Count")

# Tabella con flextable
ft <- flextable(tabella) %>%
  theme_vanilla() %>%  # Stile pulito
  set_table_properties(width = 1, layout = "autofit") %>% 
  bold(part = "header") %>%  # Grassetto per l’intestazione
  fontsize(size = 12) %>%  # Font leggibile
  color(part = "header", color = "white") %>%  # Testo bianco in intestazione
  bg(part = "header", bg = "#0073C2") %>%  # Blu per l'intestazione
  align(align = "center", part = "all")  # Testo centrato

save_as_image(ft, path = "C:/Users/Davide/Desktop/TESI DI LAUREA/tabella_wellbeing.png")

ft
```



WELLBEING_CAT_POST PRE PROCESSING
```{r}
library(dplyr)
library(flextable)
library(officer)

# Tabella con conteggio delle categorie e NA
tabella_clean <- dataset_clean %>%
  summarise(
    Depression = sum(wellbeing_cat == "depression", na.rm = TRUE),
    At_Risk = sum(wellbeing_cat == "at_risk", na.rm = TRUE),
    Normal = sum(wellbeing_cat == "normal", na.rm = TRUE),
    Missing = sum(is.na(wellbeing_cat))
  ) %>%
  tidyr::pivot_longer(cols = everything(), names_to = "Category", values_to = "Count")

# Tabella con flextable
ft_clean <- flextable(tabella_clean) %>%
  theme_vanilla() %>%  # Stile pulito
  set_table_properties(width = 1, layout = "autofit") %>% 
  bold(part = "header") %>%  # Grassetto per l’intestazione
  fontsize(size = 12) %>%  # Font leggibile
  color(part = "header", color = "white") %>%  # Testo bianco nell'intestazione
  bg(part = "header", bg = "#0073C2") %>%  # Blu per l'intestazione
  align(align = "center", part = "all")  # Testo centrato

save_as_image(ft_clean, path = "C:/Users/Davide/Desktop/TESI DI LAUREA/tabella_wellbeing_clean.png")

ft_clean
```

WELLBEING, DIAGRAMMA A BARRE (DATASET ORIGINE)
```{r}
# Calcolare le percentuali per ciascun valore della variabile 'wellbeing_cat'
percentuali <- prop.table(table(dataset$wellbeing_cat)) * 100

# Creare un grafico a barre con colori differenti per ciascuna categoria
library(ggplot2)

ggplot(as.data.frame(percentuali), aes(x = Var1, y = Freq, fill = Var1)) +
  geom_bar(stat = "identity") +
  scale_fill_manual(values = c("1" = "red", "2" = "orange", "3" = "green")) +  
  scale_x_discrete(labels = c("1" = "Depression", "2" = "At risk", "3" = "Normal")) +
  labs(x = "Wellbeing Category", y = "Percentuale (%)", title = "Distribuzione Wellbeing_cat") +
  theme_minimal() +
  geom_text(aes(label = paste0(round(Freq, 1), "%")), vjust = -0.5)

```


WELLBEING_POST PRE_PROCESSING
```{r}

library(ggplot2)
library(dplyr)

# Calcolare la distribuzione in percentuale delle categorie di wellbeing_cat
df_percentage <- dataset_clean %>%
  group_by(wellbeing_cat) %>%
  summarise(count = n()) %>%
  mutate(percentage = count / sum(count) * 100)

# Creare il diagramma a barre e aggiungere le percentuali
ggplot(df_percentage, aes(x = wellbeing_cat, y = percentage, fill = wellbeing_cat)) +
  geom_bar(stat = "identity") +
  geom_text(aes(label = paste0(round(percentage, 1), "%")), vjust = -0.5) + 
  labs(title = "Distribuzione Wellbeing_cat (Dataset_clean)", x = "Wellbeing Category", y = "Percentuale (%)") +
  theme_minimal() +
  scale_fill_manual(values = c("depression" = "red", "at_risk" = "orange", "normal" = "green"))


```


DATASET PRE E POST
```{r}
library(ggplot2)

# Creazione della tabella con il numero di osservazioni per ogni dataset
obs_counts <- data.frame(
  Dataset = c("dataset", "dataset_clean"),
  Numero_osservazioni = c(nrow(dataset), nrow(dataset_clean))
)

# Crea un grafico a barre colorato
table_plot <- ggplot(obs_counts, aes(x = Dataset, y = Numero_osservazioni, fill = Dataset)) +
  geom_bar(stat = "identity") +
  geom_text(aes(label = Numero_osservazioni), vjust = -0.5, color = "black") +  # 
  theme_minimal() +
  labs(title = "Numero di Osservazioni", y = "Numero di Osservazioni", x = "Dataset") +
  scale_fill_manual(values = c("lightblue", "lightgreen"))  # Colori per le barre


ggsave("tabella_osservazioni_colored.png", plot = table_plot, width = 8, height = 6)

table_plot
```


TOP 5 VARIABILI PIU INFLUENTI SUL BENESSERE
```{r}
library(MASS)
library(dplyr)
library(ggplot2)
library(broom)

# Estrazione i coefficienti del modello Probit Ordinale
coeff_df <- summary(model_probit)$coefficients %>%
  as.data.frame() %>%
  mutate(variable = rownames(.)) %>%
  rename(estimate = Value) %>%
  filter(!grepl("\\|", variable)) %>%  # Escludo i cutpoints
  arrange(desc(abs(estimate))) %>%  # Ordinare per grandezza assoluta
  head(5)  # Seleziona le 5 variabili più influenti

print(coeff_df)

# Creare un grafico a barre per visualizzare le 5 variabili più influenti
ggplot(coeff_df, aes(x = reorder(variable, abs(estimate)), y = estimate, fill = estimate)) +
  geom_bar(stat = "identity") +
  coord_flip() +
  theme_minimal() +
  labs(title = "Top 5 variabili più influenti sul benessere",
       x = "Variabile", y = "Coefficiente del modello Probit Ordinale") +
  scale_fill_gradient2(low = "red", mid = "white", high = "blue", midpoint = 0)

```


TOP 3 VARIABILI INFLUENTI POSTIVAMENTE SUL BENESSERE
```{r}
library(MASS)
library(dplyr)
library(ggplot2)

# Estrarre i coefficienti del modello Probit Ordinale
coeff_df <- summary(model_probit)$coefficients %>%
  as.data.frame() %>%
  mutate(variable = rownames(.)) %>%
  rename(estimate = Value) %>%
  filter(!grepl("\\|", variable)) %>%  # Escludo i cutpoints
  filter(estimate > 0) %>%  # Filtro solo le variabili con coefficiente positivo
  arrange(desc(abs(estimate))) %>%  # Ordino per grandezza assoluta
  head(3)  # Seleziono le 3 variabili più influenti e positive

print(coeff_df)

plot_positive <- ggplot(coeff_df, aes(x = reorder(variable, abs(estimate)), y = estimate, fill = estimate)) +
  geom_bar(stat = "identity", width = 0.3) +
  coord_flip() +
  theme_bw() +  # Sfondo bianco
  labs(title = "Top 3 Variabili Più Influenti e Positive sul Benessere",
       x = "Variabile", y = "Coefficiente del modello Probit Ordinale") +
  scale_fill_gradient2(low = "red", mid = "white", high = "blue", midpoint = 0)

ggsave("top_3_variabili_positive_benessere.png", plot = plot_positive, width = 8, height = 6, dpi = 300)

```


TOP 3 VARIABILI INFLUENTI NEGATIVAMENTE SUL BENESSERE
```{r}
library(MASS)
library(dplyr)
library(ggplot2)

# Estrarre i coefficienti del modello Probit Ordinale
coeff_df <- summary(model_probit)$coefficients %>%
  as.data.frame() %>%
  mutate(variable = rownames(.)) %>%
  rename(estimate = Value) %>%
  filter(!grepl("\\|", variable)) %>%  # Escludo i cutpoints
  arrange(desc(abs(estimate))) %>%  # Ordino per grandezza assoluta
  head(3)  # Seleziono le 3 variabili più influenti


plot <- ggplot(coeff_df, aes(x = reorder(variable, abs(estimate)), y = estimate, fill = estimate)) +
  geom_bar(stat = "identity", width = 0.3) +  
  coord_flip() +
  theme_bw() +  # Sfondo bianco
  labs(title = "Top 3 Variabili Più Influenti sul Benessere",
       x = "Variabile", y = "Coefficiente del modello Probit Ordinale") +
  scale_fill_gradient2(low = "red", mid = "white", high = "blue", midpoint = 0)

ggsave("top_3_variabili_benessere.png", plot = plot, width = 8, height = 6, dpi = 300)

```


VIF PER OGNI VARIABILE
```{r}
library(ggplot2)

# Creazione del grafico dei VIF
ggplot(vif_df, aes(x = reorder(Variable, VIF), y = VIF, fill = VIF)) +
  geom_bar(stat = "identity") +
  coord_flip() +
  labs(title = "Controllo Multicollinearità", x = "Variabile", y = "VIF") +
  scale_fill_gradient2(low = "green", mid = "yellow", high = "red", midpoint = 5) +
  theme_minimal()

ggsave("vif_values_plot.png", width = 8, height = 6)  


```


MODEL_PROBIT_RESULTS WITH STATS
```{r}

library(gridExtra)    # Per la tabella
library(grid)         # Per la grafica della tabella


summary_model <- summary(model_probit)

# Estrazione  dalla tabella dei coefficienti
coeff_table <- summary_model$coefficients

# Limitazione dei decimali a 4 per i coefficienti e gli errori standard
coeff_table[, 1:2] <- round(coeff_table[, 1:2], 4)

# Limitazione dei decimali della colonna t value a 4
coeff_table[, 3] <- round(coeff_table[, 3], 4)

# Calcola i p-values usando la formula: p-value = 2 * (1 - pnorm(|t-value|))
p_values <- 2 * (1 - pnorm(abs(coeff_table[, 3])))

# Format p-values a 4 decimali, assicurandosi che non siano visualizzati solo come 0
formatted_p_values <- sprintf("%.4f", p_values)

coeff_table <- cbind(coeff_table, p_value = formatted_p_values)

# Significatività
significance <- ifelse(p_values < 0.001, "***", 
                       ifelse(p_values < 0.01, "**", 
                              ifelse(p_values < 0.05, "*", 
                                     ifelse(p_values < 0.1, ".", ""))))

coeff_table <- cbind(coeff_table, Significance = significance)

residual_deviance <- 73720.08  # Residual Deviance (dato fornito)
aic <- 73772.08  # AIC (dato fornito)
num_obs <- 58481  # Numero di osservazioni (dato fornito)


model_stats <- data.frame(
  "Statistic" = c("Residual Deviance", "AIC", "Number of Observations"),
  "Value" = c(round(residual_deviance, 2), round(aic, 2), num_obs)
)

table_plot <- tableGrob(coeff_table)
stats_table_plot <- tableGrob(model_stats)

png("model_probit_results_with_stats.png", width = 1200, height = 800)
grid.arrange(table_plot, stats_table_plot, ncol = 2)
dev.off()



```

NACE_BROAD_GROUPS TABLE

```{r}
# Carica i pacchetti necessari
library(dplyr)
library(gridExtra)
library(grid)
library(haven)  # Per gestire variabili labelled

# Converti la variabile "NACE_broad_groups" in un fattore con le etichette
nace_factors <- factor(dataset$NACE_broad_groups, 
                       levels = 1:10,  # Le categorie corrispondenti ai numeri 1:10
                       labels = c("Agriculture", 
                                  "Commerce and hospitality", 
                                  "Construction", 
                                  "Education", 
                                  "Financial services", 
                                  "Health", 
                                  "Industry", 
                                  "Other services", 
                                  "Public administration", 
                                  "Transportation and storage"))

# Crea una tabella delle frequenze per ciascuna categoria
nace_table <- data.frame(Category = levels(nace_factors), 
                         Frequency = as.vector(table(nace_factors)))

# Crea la tabella grafica con gridExtra
table_plot <- tableGrob(nace_table)

# Salva la tabella come immagine PNG
png("nace_broad_groups_table.png", width = 800, height = 600)
grid.draw(table_plot)
dev.off()

# Salva la tabella come immagine JPG
jpeg("nace_broad_groups_table.jpg", width = 800, height = 600)
grid.draw(table_plot)
dev.off()

# Messaggio di conferma
cat("La tabella con le etichette è stata salvata come immagine PNG e JPG.")

nace_table

```

GROUPED_NACE_TABLE FREQUENCIES
```{r}
# Carica i pacchetti necessari
library(dplyr)
library(gridExtra)
library(grid)

# Calcola le frequenze delle categorie di 'grouped_nace' nel dataset pulito
nace_frequencies <- data.frame(Category = levels(factor(dataset_clean$grouped_nace)),
                               Frequency = as.vector(table(dataset_clean$grouped_nace)))

# Crea la tabella grafica con gridExtra
table_plot <- tableGrob(nace_frequencies)

# Salva la tabella come immagine PNG
png("grouped_nace_frequencies_table.png", width = 800, height = 600)
grid.draw(table_plot)
dev.off()

# Salva la tabella come immagine JPG
jpeg("grouped_nace_frequencies_table.jpg", width = 800, height = 600)
grid.draw(table_plot)
dev.off()

# Messaggio di conferma
cat("La tabella delle frequenze di 'grouped_nace' è stata salvata come immagine PNG e JPG.")

nace_frequencies

```


PAESI CON PIU % LAVORATORI STRESSATI
```{r}
# Carica i pacchetti necessari
#library(dplyr)
#library(ggplot2)

# Crea una mappatura dei numeri ai nomi dei paesi
#country_names <- c("12" = "France", "27" = "Slovakia", "29" = "Montenegro", 
                   "31" = "Serbia", "28" = "United Kingdom")

# Calcolare la frequenza di "strain = TRUE" per ogni paese
#strain_percentage <- dataset %>%
 # filter(strain == TRUE) %>%
  #group_by(Country) %>%
  #summarise(perc_strain = n() / nrow(dataset[dataset$Country == unique(Country), ]) * 100) %>%
  #arrange(desc(perc_strain))

# Sostituire i numeri con i nomi dei paesi
#strain_percentage$Country <- as.character(strain_percentage$Country)
#strain_percentage$Country <- recode(strain_percentage$Country, !!!country_names)

# Selezioniamo i 5 paesi con la percentuale più alta di strain = TRUE
#top_5_countries <- head(strain_percentage, 5)

# Creare il grafico
#ggplot(top_5_countries, aes(x = reorder(Country, perc_strain), y = perc_strain)) +
 # geom_bar(stat = "identity", fill = "red") +  # Colore rosso per le barre
#labs(title = "Paesi con la percentuale maggiore di lavoratori stressati", 
    #   x = "Paese", 
   #    y = "Percentuale di lavoratori con Strain = TRUE") +
 # theme_minimal() +
  #coord_flip()  # Inverte l'asse x per migliorare la leggibilità

```


```{r}
library(MASS)
library(dplyr)
library(ggplot2)

# Estrarre i coefficienti del modello Probit Ordinale
coeff_df <- summary(model_probit)$coefficients %>%
  as.data.frame() %>%
  mutate(variable = rownames(.)) %>%
  rename(estimate = Value) %>%
  filter(!grepl("\\|", variable))  # Escludo i cutpoints

# Seleziono i 3 coefficienti più influenti negativamente (dal più influente al meno influente)
top_negative <- coeff_df %>% arrange(estimate) %>% head(3)

# Seleziono i 3 coefficienti più influenti positivamente, rimuovo il più grande e inverto l'ordine dei due rimanenti
top_positive <- coeff_df %>% arrange(desc(estimate)) %>% slice(2:3) %>% arrange(estimate * -1)

# Unisco i due dataset con i negativi prima e i positivi dopo (invertiti)
coeff_selected <- bind_rows(top_negative, top_positive)

# Ordino i livelli del fattore per visualizzazione corretta nel grafico
coeff_selected$variable <- factor(coeff_selected$variable, levels = coeff_selected$variable)

# Creare il grafico con barre rosse per i negativi e blu per i positivi
plot <- ggplot(coeff_selected, aes(x = reorder(variable, -estimate), y = estimate, fill = estimate > 0)) +
  geom_bar(stat = "identity", width = 0.3) +  
  coord_flip() +
  theme_bw() +  
  labs(title = "FATTORI PIÚ INFLUENTI",
       x = "Variabile", y = "Coefficiente del modello Probit Ordinale") +
  scale_fill_manual(values = c("red", "green"), labels = c("Negativo", "Positivo"), name = "Impatto")

ggsave("top_3_negativi_2_positivi_invertiti.png", plot = plot, width = 8, height = 6, dpi = 300)

plot

```

